【裁判字號】    98,再,7
【裁判日期】    980429
【裁判案由】    債務人異議之訴
【裁判全文】
臺灣高等法院臺中分院民事裁定  98年度再字第7號
再審原告（即再審聲請人）
            甲○○
再審被告（即再審相對人）
            台中縣政府
法定代理人  乙○○
上列當事人間債務人異議之訴事件，再審原告對於中華民國93年
11月3日本院93年度上字第294號確定判決提起再審之訴及對於中
華民國98年2月27日本院98年度再字第5號確定裁定聲請再審，本
院裁定如下：
    主  文
再審之訴及聲請均駁回。
再審費用由再審原告負擔。
    事  實
一、按再審之訴，應於30日之不變期間內提起；其期間自判決確
    定時起算，判決於送達前確定者，自送達時起算；其再審之
    理由發生或知悉在後者，均自知悉時起算。又判決於上訴期
    間屆滿時確定。不得上訴之判決，於宣示時確定；不宣示者
    ，於公告時確定，民事訴訟法第500條第1項、第2項，第398
    條第1項前段、第2項定有明文。再審原告對於本院93年上字
    第294號第二審確定判決提起再審之訴，然查本院93年度上
    字第294號民事判決係於民國94年11月17日確定，業經本院
    調閱上開卷宗查閱無訛，，而再審原告遲至民國98年3月6日
    ，始提起本件再審之訴，顯已逾30日之不變期間，其就本院
    93年度上字第294號民事判決再提起再審之訴，自不合法，
    應予駁回，先此說明。
二、次按對於確定裁定聲請再審，依民事訴訟法第507條準用同
    法第501條第1項第4款規定，必須表明再審理由，及關於再
    審理由並遵守不變期間之證據，此為必須具備之程式。所謂
    表明再審理由，必須指明確定裁定有如何合於法定再審事由
    之具體情事，始為相當，倘僅泛言有何條款之再審事由，而
    無具體情事者，仍難謂已合法表明再審事由（最高法院64年
    台聲字第76號判例意旨參照）。且對於裁定聲請再審，非主
    張該裁定有民事訴訟法第496條第1項所列各款情形之一，不
    得為之，若僅對前訴訟程序之確定裁判有所指摘，並未表明
    對聲請再審對象之該確定裁定有何法定再審原因者，其再審
    之聲請，自難認謂合法（最高法院69年台聲字第123號、73
    年台聲字第377號判例意旨參照）。又既未合法表明再審事
    由即為無再審之事由，性質上無庸命其補正（最高法院61年
    台再字第137號判例參照）。經查：再審原告對本院97年度
    再字第5號裁定聲請再審，其要旨謂：本院93年度上字第294
    號民事判決主文顯觸違背法令。是以，其就本院98年度再字
    第5號裁定聲請再審，並未於訴狀中表明該確定裁定有何法
    定再審原因及符合法定再審原因之具體情事，自難認已合法
    表明再審理由，且毋庸命其補正，即得逕行駁回之。揆諸上
    開判例意旨，其再審之聲請非合法，應予駁回。
三、據上論結，本件再審之訴及聲請均不合法，爰依民事訴訟法
    第507條、第502條第1項、第95條、第78條，裁定如主文。
中    華    民    國    98    年    4     月    29    日
                  民事第二庭    審判長法  官  邱森樟
                                      法  官  謝說容
                                      法  官  蔡秉宸
以上正本係照原本作成。
如不服本裁定應於裁定送達後10日內向本院提出抗告理由狀（須
按他造人數附具繕本），並繳納抗告裁判費新台幣1,000元。
                                      書記官  洪麗華
中    華    民    國    98    年    4     月    29    日
                                                      Ｍ


司法院資訊處製作；財團法人民間司法改革基金會備份。
